# 新租赁准则下承租人取得发票进项税不能全额抵扣的入账问题

提问人：bxzpdxl 时间：2021-03-26 10:25:00
求助：由于企业有国外和国内业务，取得的发票进项税不能全额抵扣，且每年抵扣进项税的比例都有变化，根据新租赁准则，期初使用权资产的价值是不含税金额折现值，进项税入账时点为支付租金取得发票的时点，此时不能抵扣部分的金额可否直接进入租赁费用呢？假设租入两年房屋，每年不含税租金 100 ，税率5%,两年不含税租金折现值为 190 ，初始入账为：借：使用权资产 190
租赁负债-未确认融资费用 10
贷：租赁负债 200
第一年年末支付时，收到发票，进项税抵扣比例为60%，可否如下入账：
借：租赁负债 100
应交税费-进项税 3
管理费用-租赁费 2
贷：银行存款 105
如果以上分录不可行，那不可抵扣部分的 2 需要调整进入使用权资产吗？调整进入使用权资产的时点是在期初还是支付时呢？

回答人：chenyiwei
如果确实不能事先确定可抵扣进项税额的比例或金额，则可以在实际享受抵扣时参照可变租金的原则处理，将实际可抵扣金额与原预估可抵扣金额之间的差额计入当期损益。